【裁判字號】    89,訴,1459
【裁判日期】    901011
【裁判案由】    偽造文書等
【裁判全文】
臺灣板橋地方法院刑事判決                       八十九年度訴字第一四五九號
    公  訴  人  臺灣板橋地方法院檢察署檢察官
    被      告  戊○○
    選任辯護人  黃銘照
右列被告因偽造文書等案件，經檢察官提起公訴（八十九年度偵字第九三六一號），
本院判決如左：
    主  文
戊○○連續行使偽造私文書，足以生損害於他人，處有期徒刑肆月，如易科罰金以參
佰元折算壹日，緩刑參年。
扣案盜版ＰＳ系統遊戲光碟片貳仟片、附表二所示之非法重製遊戲光碟片捌拾陸片、
附表三所示仿冒任天堂商標遊戲卡匣捌拾參個、盜版遊戲光碟目錄拾壹本均沒收。
    事  實
一、戊○○係位於臺北縣板橋市○○街九十二號「勁風電玩專賣店」之實際負責人（
    該店址登記名稱為勁風商店，登記名義人為戊○○之姑姑張楊桑敏），經營電視
    遊樂器程式遊戲光碟片交易業務。明知如附表一所示之商標圖樣，分經乙○○○
    ○腦娛樂股份有限公司（下稱新力公司）、日商思奎爾公司（下稱思奎爾公司）
    、日商卡波光股份有限公司（下稱卡波光公司）、甲○○○○股份有限公司（下
    稱任天堂公司）向經濟部智慧財產局（即改制前經濟部中央標準局，下稱智慧財
    產局）註冊登記，各取得商標專用權，指定使用於電視遊樂器用程式卡帶、磁帶
    、磁碟、光碟等商品上，現仍在專用期間內（其商標名稱、商標圖樣、專用期間
    、使用商品等詳如附表一所示），亦明知如附表二、附表三所示之遊戲軟體，分
    別為新力公司、思奎爾公司、卡波光公司、日商可樂美股份有限公司（下稱可樂
    美公司）及任天堂公司（該違反著作權部分業經任天堂公司撤回告訴，詳後述）
    享有著作權並受我國著作權法保護之視聽及電腦程式著作；明知真實姓名、年籍
    不詳之業務員所前來兜售之遊戲光碟片、卡匣等物，均非屬新力公司、思奎爾公
    司、卡波光公司、可樂美公司及任天堂公司所生產或授權生產，而將相同於上開
    註冊商標之圖樣使用於同一商品之光碟軟體之仿冒光碟及卡匣；並對於該等仿冒
    遊戲光碟軟體內有虛偽記載之「Licensed by Sony Computer Entertainment In
    -c.」足以表示該遊戲軟體係經新力公司授權之文字（以電視遊樂器執行時在螢
    幕上會顯示上開授權文字）表示該等光碟軟體產品係新力公司生產或授權生產之
    一定用意證明之準私文書，有所認識；並明知前開商標外之字樣依習慣並為表示
    各該公司授權、出品、設計、發行或享有著作權用意證明之私文書。竟基於意圖
    營利而販賣交付及行使偽造私文書之概括犯意，自民國八十九年一、二月間某日
    起，在上開店內，連續以光碟每片新台幣（下同）三十元、卡匣每片二百二十元
    不等之價格，向真實姓名、年籍不詳之業務員購入在外包裝、卡匣上或燒錄於光
    碟內之擅自使用上開公司之註冊商標圖樣（以電視遊樂器執行時，在螢幕上會顯
    示新力公司、卡波光公司如附表一所示之商標及任天堂公司「Nint-endo 」之註
    冊商標圖樣）以及虛偽記載「 Licensed by Sony Computer Entert-ainment In
    c.」等足以表示該遊戲軟體係經新力公司授權文字之遊戲光碟片，以及未經許可
    擅自重製之侵害著作權之遊戲光碟片、卡匣而持有後，以與市價相差甚遠之光碟
    每片四十元、卡匣每片二百五十元不等之價格連續出售予不特定之人而行使牟利
    ，足以生損害於新力公司。嗣於八十九年五月二日下午八時許，在其上開店內，
    為警持搜索票查獲，並在其店內查扣其所有販售剩餘之盜版新力公司遊戲光碟片
    二千片；非法重製「PLAY SATION 」系統遊戲光碟片八十六片（詳如附表二之編
    號一至十一所示）、仿冒任天堂公司商標遊戲卡匣八十三個（詳如附表三所示）
    及盜版遊戲光碟目錄十一本等物。
二、案經被害人新力公司、思奎爾公司、卡波光公司、可樂美公司、任天堂公司訴由
    內政部警政署保安警察第二總隊第一大隊第一中隊報告臺灣板橋地方法院檢察署
    檢察官偵查起訴。
    理  由
一、訊據被告戊○○固不否認有販賣上揭查扣之盜版及非法重製遊戲光碟片、仿冒任
    天堂商標之遊戲卡匣等物，惟矢口否認知悉上揭光碟及卡匣係仿冒品，亦不知該
    販賣有違法情事，辯稱：伊不知道那些是仿冒品，伊是因不特定人陸續拿來給伊
    寄放兜售，伊以每片三十元買入新力公司之光碟、以每片二百二十元買進任天堂
    的卡匣，伊拿來販賣給客戶，伊不知道那些光碟是否合法的，也沒有問云云。
二、經查：
（一）右揭事實業據告訴人新力公司、思奎爾公司、卡波光公司、可樂美公司代理人
      丙○○律師、庚○○律師、許明義、辛○○；任天堂公司之代理人己○○律師
      、江貞諭等人指訴甚詳，並有如犯罪事實欄所述之扣案證物可資佐證。被告雖
      辯稱其不知上開物品係仿冒品云云。惟查被告知悉上揭扣案之光碟及卡匣係仿
      冒品一節，已據該被告於警訊時及偵查中坦白供認。被告於警訊時供稱其大概
      知道警方所查扣之光碟及卡匣均為盜版品；而於偵查中坦承確有販賣盜版ＰＳ
      光碟及任天堂卡匣無誤。又經本院訊問證人丁○○即執行本件案件搜索之警員
      到庭證述：是有人檢舉該店賣盜版光碟，伊去現場處理的，伊到現場時，戊○
      ○一人站在櫃台，當時店內沒有其他人在，盜版光碟大部分是在店裡櫃台後方
      查獲的，大部分是用箱子裝起來，目錄是放在櫃台旁邊，客戶可以隨便看到目
      錄，至於盜版光碟客戶就沒有辦法隨便拿得到，我們製作筆錄時，戊○○說他
      是店的負責人，不是受僱，盜版光碟是我們持搜索票逕行查扣到的等語（見本
      院九十年七月十二日訊問筆錄）。茲查本件查獲之仿冒遊戲光碟、卡匣等物，
      價格均比正版之遊戲光碟、卡匣便宜甚多，為從事本件亦有販賣正版之遊戲光
      碟、卡匣之被告所知悉，又遊戲光碟、卡匣等仿冒品市面上充斥，被告係販售
      該等商品專業之人，對於所販售之光碟、卡匣等物究竟是否為正版或盜版之仿
      冒品一節，辨識甚易，其竟辯稱向真實姓名、年籍不詳且無從聯絡之業務員拿
      取來源不明之光碟、卡匣販賣，所辯其不知上開扣案之遊戲光碟、卡匣係仿冒
      品云云，顯與一般常情不符。次查據上開證人丁○○警員之證言可知，本件係
      經人檢舉而搜索查獲，又被告被查獲時有放置盜版光碟目錄在櫃台旁邊，客戶
      可以隨便看到目錄，至於盜版光碟大部分在店裡櫃台後方查獲。果如被告所辯
      ，其不知上開所販賣之物係仿冒品，何致將上開光碟放置櫃台後方，而未陳列
      給客戶選購，此亦與一般常理不符，被告於審理中否認知悉上揭光碟、卡匣係
      仿冒品云云，應係事後卸責之詞，不足採信。則綜上情觀之，顯然被告確有販
      賣本件仿冒之光碟片及卡匣無訛。
（二）如附表一所示之商標圖樣，分經新力公司、思奎爾公司、卡波光公司、任天堂
      公司向智慧財產局註冊登記，各取得商標專用權，指定使用於電視遊樂器用程
      式卡帶、磁帶、磁碟、光碟等商品上，現仍在專用期間中，有智慧財產局商標
      註冊證在卷可參，又商標之使用，係指為行銷之目的，將商標使用於商品或其
      包裝、容器、標帖、說明書、價目表或其他類似物件上，而持有、陳列或散布
      ，為商標法第六條第一項所明定。而透過電磁作用，如以遊樂器、光碟機、電
      腦主機之操作為媒介，始於電視或電腦螢幕出現商標圖樣，其標示型態足使一
      般商品購買人認識其表彰商品之來源者，解釋上應屬商標法第六條第一項之所
      稱之其他類似物件之範疇，亦經主管機關智慧財產局八十七年四月十八日臺商
      九八０字第二０五九０二號函釋示明確。新力公司、思奎爾公司、卡波光公司
      、任天堂公司之商標均屬名牌，其等公司之商標除經我國經濟部中央標準局註
      冊登記，受我國商標法保護外，亦係業界及消費者等相關大眾所共知之商標，
      則將上開告訴人之商標圖樣使用於屬同一商品之光碟片、卡匣所含之軟體，可
      透過主機之操作顯示商標圖樣於電視或電腦螢幕上者，亦屬商標圖樣之使用，
      亦應受告訴人商標專用權之拘束，併此敘明。
（三）如附表二所示著作，均係日本國人之著作，日本國於昭和四十五年五月六日〔
      西元一九七０年，民國五十九年〕改正著作權法第六條明定：「〔保護受
      著作物〕著作物、次各號該當限法律
      保護受。１、日本國民〔國法令基設立法人及
      國內主事務所有法人含。以下同〕著作物。２、最初
      國內發行著作物〔最初法律施行地外行發
      行、發行日30日以內國內發行含
      〕。３、前２號揭、條約國保護義務負
      著作物。」，依其中第二款明定：「最初國內發行著作物〔
      最初法律施行地外行發行、發行日30日
      以內國內發行含〕。」，我國人民〔含我國法人〕之
      著作在日本國內首次發行〔含在日本著作權法施行地外首次發行，自發行日起
      三十日內在日本國發行〕之著作物，受日本國著作權法之保護；我國於七十四
      年七月十日修正著作權法關於外國人著作之保護，採註冊保護主義，其中第十
      七條明定「外國人之著作合於左列各款之一者，得依本法申請著作權註冊：一
      、於中華民國境內首次發行者。二、依條約或其本國法令、慣例，中華民國人
      之著作得在該國享受同等權利者。」、「前項註冊之著作權，著作權人享有本
      法所定之權利。但不包括專創性之音樂、科技或工程設計圖形或美術著作專集
      以外之翻譯。」、「前項著作權人為未經認許成立之外國法人，對於第三十八
      條至四十四條之罪得為告訴或提起自訴。但以依條約或其本國法令、慣例，中
      華民國人之著作得在該國享受同等權利者為限。」，嗣於八十一年六月十日修
      正著作權法第四條明定：「外國人之著作合於左列情形之一者，得依本法享有
      著作權。但條約或協定另有約定，經立法院議決通過者，從其約定。一、於中
      華民國管轄區域內首次發行，或於中華民國管轄區域外首次發行後三十日內在
      中華民國管轄區域內發行者。但以該外國人之本國，對中華民國人之著作，在
      相同之情形下，亦予保護且經查證屬實者為限。二、依條約、協定或其本國法
      令、慣例，中華民國人之著作得在該國享有著作權者。」、第七十四條明定「
      著作人或第八十六條規定之人，得向主管機關申請著作人登記。著作財產權人
      ，得向主管機關申請登記其著作財產權、著作之首次公開發表日或首次發行日
      。」、第一百零八條明定：「外國人之著作，合於本法修正施行前第十七條第
      一項第一款或第二款之規定而未經註冊取得著作權，有左列情形之一者，除本
      章另有規定外，適用本法規定：一、於中華民國七十四年七月十日本法修正施
      行前發行未滿二十年，依修正施行前之本法，著作權期間仍在存續中者。二、
      中華民國七十四年七月十日本法增訂之著作，於中華民國七十四年七月十日本
      法修正施行前完成，依修正施行前之本法，著作權期間仍在存續中者。三、於
      中華民國七十四年七月十日本法修正施行後完成者。」，據此條文反面解釋，
      凡依七十四年七月十日修正著作權法註冊之外國人之著作，均享有我國著作權
      法上之權利，合於八十一年六月十日修正著作權法第四條規定之外國人之著作
      亦同。現行著作權法第四條關於外國人取得著作權之規定，與八十一年六月十
      日修正著作權法第四條同旨，另第十條明定「著作人於著作完成時享有著作權
      。但本法另有規定者，從其規定。」、第十三條明定「在著作之原件或其已發
      行之重製物上，或將著作公開發表時，以通常之方法表示著作人之本名或眾所
      周知之別名者，推定為該著作之著作人。」、「前項規定，於著作發行日期、
      地點及著作財產權人之推定，準用之。」，惟據第一百十條明定「第十三條規
      定，於中華民國八十一年六月十日本法修正施行前已完成註冊之著作，不適用
      之。」酌之，凡依七十四年七月十日修正著作權法註冊之外國人之著作，依八
      十一年六月十日修正著作權法暨現行著作權法第四條規定之人，均享有我國著
      作權法上之權利。本件新力公司、思奎爾公司、卡波光公司、可樂美公司就扣
      案附表二之一至十一所示之光碟，於日本創作完成時，取得日本著作權保護，
      且已委託台灣地區總代理英特全股份有限公司於台灣同步發行及銷售，有首次
      發行日一覽表、進貨單、發票及出貨資料在卷可憑，在客觀上認新力公司、思
      奎爾公司、卡波光公司、可樂美公司已提供合理數量之該著作，以供臺灣地區
      遊戲光碟市場之需要，應認其等著作在臺灣地區所為，已合於我國著作權法第
      三條第一項第十二款規定「發行」指權利人散布能滿足公眾合理需要之重製物
      之要件，自應受我國著作權法之保護。
（四）扣案之新力公司遊戲光碟片二千片、如附表二之編號一至十一所示非法重製遊
      戲光碟八十六片、如附表三所示任天堂遊戲卡匣八十三個，經本院於八十九年
      十月二十六日、九十年七月二十六日、九十年九月二十七日勘驗結果，發現告
      訴代理人以（１）原裝日式主機（空機）放入原正版ＣＤ放映，第一畫面出現
      SONY藍色字樣，中間橘色菱形圖，下方有COMPUTER ENTERTAINMENT，第二畫面
      出現MEMORY CARD CD PLAYER的畫面，此後即靜止不動。（２）以PS日規真品
      主機（空機）出現一之畫面後，放入真品PS光碟（TONKINHOUSE），第一畫面
      同前一情形；第二畫面出現PS設計圖及PLAY STATIONTM LICENSED BY SONY
      COMPUTER ENTERTAINMENT INC. SCEITEM的地域碼；第三畫面出現TONK INHOUS
      -E。（３）以PS日規主機（空機）出現一的畫面後，放入仿品PS光碟放映，（
      A）就仿品「死寂之城」，第一畫面同前；第二畫面出現PLEASE INSERT PLAYS
      -TATION CDROM，之後即靜止不動。（B）就仿品「GIPOLICE」，第一畫面同前
      ，第二畫面出現如第一仿品字樣後，即靜止不動。（４）以PS日規原裝主機放
      入真品SEGA光碟片放映，第一畫面同前一畫面；第二畫面出現CD PLAYER等選
      擇畫面，以後即靜止不動。（５）以真品改裝主機（空機）放映，第一畫面出
      現同前，第二畫面出現主要目錄即靜止不動。（A）以日規改裝主機放入正版
      光碟，第一、二畫面均同前，第三畫面出現TONKINHOUSE。（B）以日規改裝主
      機放入仿品「死寂之城」，第一、二畫面同前，第三畫面出現遊戲軟體畫面。
      又以告訴人所提出之PS日式改裝主機空機運轉，結果第一畫面出現菱形圖，第
      二畫面出現「MAIN MENU」字樣後，畫面即靜止不動。又以前開PS日式改裝主
      機，置入所抽取扣案如附表二所示仿冒思奎爾公司片名「FINAL FANTASY VIII
      即太空戰士８」、仿冒卡波光公司片名「BIOHAZARD GUN SURVIVOR即惡靈古堡
      射擊版」、仿冒可樂美公司片名「勁爆熱舞」、仿冒新力公司片名「跑車浪漫
      旅２」，另抽取扣案盜版PS系統遊戲光碟片由二千片抽取一片「九八格鬥天王
      FTG（THE KING OF FIGHTERS９８）」置入告訴代理人所提出之PS改裝主機播
      放，第一畫面出現菱形圖樣，第二畫面出現PS設計圖，下方有授權字樣「
      Licensed by Sony Computer Entertainment Inc.」等字樣；其中「太空戰士
      ８」在包裝紙上有「FINAL FANTASY VIII」等字樣，侵害思奎爾公司「FINAL
      FANTASY」之商標專用權。又上開「BIOHAZARD GUN SURVIVOR即惡靈古堡射擊
      版」放映時，第三畫面出現「CAPCOM」商標，侵害卡波光公司「COPCOM」之商
      標專用權。又扣案如附表三所示之任天堂遊戲卡匣八十三個，分別或在卡匣、
      紙盒或標帖上及螢幕上均有顯示「Nintendo」商標，有侵害告訴人任天堂公司
      如附表一所示之商標一節等情，均有勘驗筆錄在卷可參。是足認被告確有侵害
      告訴人公司上揭商標專用權及著作權之情事。又扣案遊戲光碟分別燒錄有透過
      電視遊樂器主機執行，得在螢幕顯示如前述授權、出品、設計、發行及著作權
      宣示字樣之畫面，而亦可認定被告有行使偽造私文書之犯行無訛（詳如後述）
      。
（五）所謂文書，乃外型為有體物，文書表意人之思想或意思以視覺感官可見之方法
      記載於該有體物上者，均可謂為文書，如錄影帶、光碟片之有體物，雖須藉助
      錄影機、電腦主機始能將其中之思想、意思表示出來，但其足以將表意人之思
      想或意思以視覺感官見其內容，是司法實務向來承認類如錄影帶、光碟片之物
      ，應屬刑法之「文書」（參照最高法院七十六年度臺上字第二四六號判決對於
      盜版錄影帶案例之解釋）。又八十六年十月八日修正、同年月十日生效之刑法
      第二百二十條增訂第二項、第三項規定：「錄音、錄影或電磁紀錄，藉機器或
      電腦之處理所顯示之聲音、影像或符號，足以為表示其用意之證明者，亦同（
      即以文書論）」，「稱電磁紀錄，指以電子、磁性或其他無法以人之知覺直接
      認識之方式所製成之紀錄，而供電腦處理之用者」；將錄音、錄影、或電磁紀
      錄（含光碟內之軟體），歸類於準文書。扣案光碟片內之電磁紀錄，既可藉由
      主機及電視分別表現出偽註之「Licensed by Sony Computer Entertainment
      Inc.」等授權文字，足以表示該遊戲軟體係經新力公司生產或授權生產之一定
      用意證明，即應屬刑法規定之準文書，其將相同之仿冒光碟片、卡匣等出售於
      人，應構成刑法第二百十六條、第二百二十條、第二百十條之行使偽造（準）
      私文書罪。
（六）綜上論述，本件事證已臻明確，被告行使偽造私文書、違反商標法、著作權法
      之犯行，均堪以認定，應依法論科。
三、核被告所為係犯商標法第六十三條第一項之明知為意圖欺騙他人於同一商品使用
    相同於他人註冊商標之商品而販賣罪及刑法第二百十六條、第二百十條、第二百
    二十條之行使偽造（準）私文書罪及著作權法第九十三條第三款之以第八十七條
    第二款之方法侵害他人著作權（明知為侵害著作權之物意圖營利而交付之方法侵
    害他人之著作權）之罪。又其先後多次違反商標法、行使偽造私文書、侵害著作
    權之犯行，均時間緊接，所犯構成要件相同，顯各係基於概括犯意反覆為之，應
    皆依連續犯之規定各論以一罪，並加重其刑。又其以一販賣行為觸犯上開三罪名
    ，為想像競合犯，應從一重之行使偽造（準）私文書罪處斷。至公訴人雖漏未述
    及被告就扣案PS系統遊戲光碟，有侵害「PS設計圖」商標；如附表二編號五之思
    奎爾公司太空戰士８部分光碟，亦有侵害該公司「FINAL FANTASY」之商標專用
    權；就附表二編號十卡波光公司之「BIOHAZARD GUN SURVIVOR即惡靈古堡射擊版
    」光碟亦有侵害卡波光公司「COPCOM」之商標專用權；就附表三（二）編號７之
    任天堂公司藍怪獸GAME BOY單卡，亦有侵害任天堂公司之「PIKACHU」商標專用
    權。惟上開部分與業經起訴有罪部分，均有連續犯及想像競合犯之同一案件關係
    ，自為起訴效力所及，本院應併予一併審論，附此敘明。爰審酌被告之素行尚屬
    良好，又其智識程度不高及其犯罪之動機、目的、手段、扣案仿冒光碟片、卡匣
    等物數量、所生危害及犯罪後之態度等一切情狀，量處如主文所示之刑，並諭知
    易科罰金之折算標準，以示懲儆。次查，被告行為後，刑法第四十一條業於九十
    年一月四日修正為「犯最重本刑為五年以下有期徒刑以下之刑之罪，而受六月以
    下有期徒刑或拘役之宣告，因身體、教育、職業、家庭之關係或其他正當事由，
執行顯有困難者，得以一元以上三元以下折算一日，易科罰金。但確因不執行所
    宣告之刑，難收矯正之效，或難以維持法秩序者，不在此限。」「併合處罰之數
    罪，均有前項情形，其應執行之刑逾六月者，亦同。」並於同年月十日公布施行
    ，於同年月十二日生效，比較新舊法之規定，以變更後之新法對被告有利，依刑
    法第二條第一項前段之規定，自應適用裁判時之新法。末查被告前未曾受有期徒
    刑以上刑之宣告，有臺灣高等法院檢察署刑案紀錄簡覆表一紙附卷可參，念其為
    初次犯罪，因一時失慮而罹刑章，經此教訓後，應已知警惕，由其犯罪後之態度
    觀之，信無再犯之虞，本院因認對該被告所宣告之刑，以暫不執行為適當，併予
    宣告緩刑三年以啟自新。
四、扣案仿冒新力公司遊戲光碟片二千片、如附表二之編號一至十一所示侵害新力公
    司、思奎爾公司、卡波光公司、可樂美公司之著作權片八十六片、附表三所示侵
    害任天堂商標遊戲卡匣八十三個，係被告犯商標法第六十三條之罪所販賣之商品
    ，應依商標法第六十四條之規定宣告沒收。盜版遊戲光碟目錄十一本，係被告所
    有，供販賣前開仿冒光碟片所用之物，應依刑法第三十八條第一項第二款規定宣
    告沒收。
五、公訴意旨另認被告販賣如附表三之遊戲卡匣，侵害任天堂公司如附表四所示之著
    作權，因認被告此部分亦涉犯著作權法第八十七條第二款、第九十三第三款之罪
    嫌，惟依著作權法第一百條之規定，該罪須告訴乃論，茲據告訴人任天堂公司具
    狀表明撤回其著作權部分之告訴，因此部分與被告前揭違反商標法論罪部分係一
    行為觸犯數罪名之想像競合犯關係，故不另為不受理判決之諭知。至公訴人認被
    告亦有販賣侵害任天堂株式會社「任天堂Nintendo」、「SUPERFAMICOM」、「雙
    影伴月圖」、「日圖」、「DONKEYKONG」、「FIRACE」、「瑪莉跳躍圖」、「
    SUPERMARIO64」、「口袋怪獸」商標專用權之遊戲卡匣，及另有侵害西雅公司之
    商標專用權，因認被告此部分亦涉犯商標法第六十三條之罪嫌，惟經本院勘驗結
    果，扣案證物並未有侵害此部分商標專用權之情形，因此部分與前揭論罪部分，
    公訴人認係連續犯、想像競合犯關係，故就此部分不另為無罪之諭知，附此敘明
    。
據上論斷，應依刑事訴訟法第二百九十九條第一項前段，商標法第六十三條、第六十
四條、著作權法第九十三條第三款，刑法第十一條前段、第五十六條、第二百十六條
、第二百十條、第二百二十條、第五十五條、第二條第一項前段、修正刑法第四十一
條第一項前段、第七十四條第一款、第三十八條第一項第二款，罰金罰鍰提高標準條
例第二條，判決如主文。
本案經檢察官郭緯中到庭執行職務
中      華      民      國      九十      年      十    月      十一    日
                                      臺灣板橋地方法院刑事第五庭
                                          法      官  陳  秀  
右正本證明與原本無異
如不服本判決應於送達後十日內向本院提出上訴狀
                                          書  記  官  陳  慧  儷
中      華      民      國      九十      年      十    月      十六    日
附錄本案論罪科刑法條全文：
刑法第二百十條
偽造、變造私文書，足以生損害於公眾或他人者，處五年以下有期徒刑。
刑法第二百十六條
行使第二百十條至第二百十五條之文書者，依偽造、變造文書或登載不實事項或使登
載不實事項之規定處斷。
刑法第二百二十條
在紙上或物品上之文字、符號、圖畫、照像，依習慣或特約，足以為表示其用意之證
明者，關於本章及本章以外各罪，以文書論。
錄音、錄影或電磁紀錄，藉機器或電腦之處理所顯示之聲音、影像或符號，足以為表
示其用意之證明者，亦同。
稱電磁紀錄，指以電子、磁性或其他無法以人之知覺直接認識之方式所製成之紀錄，
而供電腦處理之用者。
商標法第六十三條
明知為前條商品而販賣、意圖販賣而陳列、輸出或輸入者，處一年以下有期徒刑、拘
役或科或併科新臺幣五萬元以下罰金。
商標法第六十四條：
犯前二條之罪所製造、販賣、陳列、輸出或輸入之商品不問屬於犯人與否，沒收之。
著作權法第九十三條
有下列情形之一者，處二年以下有期徒刑，得併科新台幣十萬元以下罰金︰
一  侵害第十五條至第十七條規定之著作人格權者。
二  違反第七十條規定者。
三  以第八十七條各款方法之一侵害他人之著作權者。
著作權法第八十七條
有下列情形之一者，除本法另有規定外，視為侵害著作權或製版權︰
一  以侵害著作人名譽之方法利用其著作者。
二  明知為侵害著作權或製版權之物而散布或意圖散布而陳列或持有或意
    圖營利而交付者。
三  輸入未經著作財產權人或製版權人授權重製之重製物或製版物者。
四  未經著作財產權人同意而輸入著作原件或其重製物者。
五  明知係侵害電腦程式著作財產權之重製物而仍作為直接營利之使用者。


司法院資訊處製作；財團法人民間司法改革基金會備份。
